臺灣高等法院刑事裁定
110年度聲字第3220號
聲  請  人
即  被  告  周廷昱



選任辯護人  江皇樺律師（法扶律師）                  
上列聲請人即被告因違反毒品危害防制條例案件（本院110年度
上訴字第2344號），聲請撤銷羈押，本院裁定如下：
    主  文
聲請駁回。 
    理  由
一、聲請意旨略以：被告周廷昱與證人沈偉翔間通訊軟體messen
    ger訊息紀錄，均經偵查、一審階段所掌握，被告並無湮滅
    、偽造、變造本件證據或勾串證人之虞；又現今全球疫情嚴
    重，邊境管制嚴格，臺灣境內使用實聯制，幾乎寸步難行，
    而被告罹患HIV，需規律就醫、長期服藥，經濟仰賴父母，
    不可能有逃亡之舉，而被告因身體不適、精神不佳，雖曾有
    未到庭紀錄，然經法警通知後，旋於民國110年4月1日主動
    到庭應訊，被告亦無逃亡之念；且被告所涉販賣第二級毒品
    罪雖為刑事訴訟法第101條第1項第3款之罪，既無逃亡動機
    或可能，依釋字第665號解釋，亦不得以重罪作為羈押原因
    。是依被告體況、病症、家庭環境等一切情況，被告並無羈
    押之必要性，爰請求撤銷羈押云云。
二、按被告經法官訊問後，認為犯罪嫌疑重大，所犯為死刑、無
    期徒刑或最輕本刑為5年以上有期徒刑之罪，有相當理由認
    為有逃亡、湮滅、偽造、變造證據或勾串共犯或證人之虞，
    非予羈押，顯難進行追訴、審判或執行者，得羈押之；又羈
    押於其原因消滅時，應即撤銷羈押，將被告釋放，刑事訴訟
    法第101條第1項第3款、第107條分別定有明文。
三、查被告因違反毒品危害防制條例案件，經本院訊問後，認被
    告涉犯毒品危害防制條例第4條第2項、第6項販賣第二級毒
    品罪及販賣第二級毒品未遂罪，犯罪嫌疑重大，所犯為最輕
    本刑5年以上有期徒刑之罪，而重罪常伴有逃亡之高度可能
    性，係趨吉避凶，脫免刑責，不甘受罰之基本人性，而有相
    當理由認為有逃亡之虞，有刑事訴訟法第101條第1項第3款
    之羈押原因，非予羈押，顯難進行審判，而有羈押之必要，
    乃於110年7月15日裁定羈押。茲被告以無羈押之原因及必要
    性而聲請撤銷羈押，然被告否認犯行，且其所涉犯行經原審
    依卷內各項事證判處應執行有期徒刑5年在案，足認其所犯
    販賣第二級毒品既遂及未遂之犯罪嫌疑重大，所犯之罪為無
    期徒刑、最輕本刑7年以上有期徒刑之罪，現仍在本院審理
    中，且有其他證據仍待調查，衡諸常情，其面臨重典，實有
    畏刑逃亡之高度可能，符合刑事訴訟法第101條第1項第3款
    事由，為確保將來審判或執行程序之順利進行，經權衡國家
    刑事司法權之有效行使、社會秩序及公共利益、被告人身自
    由之私益及防禦權受限制之程度，認對被告為羈押處分尚屬
    適當、必要，合乎比例原則，是被告於現階段訴訟程序中，
    仍有上述羈押原因及必要性，尚無撤銷羈押之事由，被告徒
    以相關證據已調查完畢，並無湮滅、偽造、變造證據或勾串
    證人之虞云云，然本院羈押裁定並未以此為由認定被告有羈
    押之原因及事由，其此部分所為主張，並無理由。至被告所
    稱因罹患HIV需要持續服藥、因疫情邊境管制及實聯制而無
    逃亡之虞，然被告涉案情節非輕，復經原審判處重刑在案，
    依趨吉避凶之基本人性，被告顯有高度逃亡之可能性，聲請
    意旨所指情節，均非羈押原因消滅之事由，亦無法認定被告
    已無羈押之必要。從而，本院審酌全案及相關事證暨訴訟進
    行程度及其他一切情事，認原羈押之原因及必要性依然存在
    ，被告之聲請，自難准許，應予駁回，爰裁定如主文。
四、據上論斷，依刑事訴訟法第220條，裁定如主文。　　　
中　　華　　民　　國　　110 　年　　8 　　月　　31　　日
              　　刑事第十八庭  審判長法　官  何俏美
                                      法　官  黃紹紘
                                      法　官  陳海寧
以上正本證明與原本無異。      
如不服本裁定，應於收受送達後5日內向本院提出抗告狀。
                                      書記官  謝文傑　　
中　　華　　民　　國　　110 　年　　9 　　月　　3 　　日